# 关于资产入账价值的确认

提问人：zss850923 时间：2018-03-05 16:59:08
陈老师，您好： 有一个问题需要咨询一下您，某公司对租住的办公用房进行了装修，装修费 100 万，按照10%的比例作为质保金，金额 10 万未支付，现在对方单位只开具了 90 万的专票，那么该公司在进行账务处理时长期待摊费用金额是多少呢？是不是应为100÷（1+税率）？ 账务处理： 借：长期待摊费用 100÷（1+税率） 应交税费-应交增值税-进行税额 90÷（1+税率）*税率 差额 10÷（1+税率）*税率 贷：银行存款 90 其他
应付款 10 其中：差额应计入什么科目？ 谢谢陈老师

回答人：chenyiwei
差额为其他非流动资产，即与尾款对应的进项税额，将在日后保质期满、支付尾款并获得施工方开具的尾款专用发票时进行相应抵扣。